臺灣彰化地方法院刑事判決　　　　　　　　　　　　　九十四年度易字第四五號
　　公　訴　人　臺灣彰化地方法院檢察署檢察官
　　被　　　告　丙○○ 男 二.
　　被　　　告　乙○○ 男 二.
右列被告因竊盜案件，經檢察官聲請簡易判決處刑（九十四年度偵字第四○一號、第
六二二號、第六七九號），本院依刑事訴訟法第二百七十三條之一第一項之規定，裁
定改用簡式審判程序判決如左：
    主  文
丙○○共同連續竊盜，累犯，處有期徒刑陸月，如易科罰金，以佰元折算壹日。
乙○○共同竊盜，累犯，處有期徒刑肆月，如易科罰金，以佰元折算壹日。
    事  實
一、丙○○（原名周評誼）與乙○○二人係兄弟關係；丙○○前因犯竊盜罪，經本院
    以八十七年易字第八三七號判決判處有期徒刑八月，後經上訴臺灣高等法院臺中
    分院後，由臺灣高等法院臺中分院以八十七年上易字第三○三七號判決改判有期
    徒刑十月確定，嗣於民國八十八年二月三日入監執行，至八十八年十二月二十二
    日始因徒刑執行完畢而出監；乙○○則曾因違反毒品危害防制條例，而經本院於
    九十二年五月十三日，以九十二年度訴字第五一八號判決判處有期徒刑六月，如
    易科罰金，以三佰元折算一日確定，並於九十三年一月十二日易科罰金執行完畢
    。惟二人均不知悔改，因缺錢花用，竟共同基於意圖為自己不法所有之犯意聯絡
    ，丙○○並出於概括犯意，於九十三年八月三十一日上午六時五分許，由丙○○
    駕駛車牌號碼ＯＷ─二九三二號自用小貨車（車主為丙○○之母親楊免）搭載乙○○，至彰化縣溪湖鎮肉品市場後，隨即向擔任肉品市場警衛之傅偉乘佯稱欲入
    內購買自動販賣機的飲料，傅偉乘因時常看見丙○○與乙○○在市場內載送豬隻
    ，始同意其兄弟二人進入市場（當時市場係處於休市狀態），嗣傅偉乘將大門打
    開後，乙○○隨即下車與傅偉乘聊天，藉此看住傅偉乘並分散其注意力，丙○○
    則趁機進入市場內之第一電宰場，徒手竊取丁○○及甲○○所有之白鐵製水溝蓋
    共二十個（市價約合新台幣【以下同】四萬元），得手後丙○○因知道警衛室進
    出有監視器攝影，唯恐其犯行被他人發現，即先將其所竊得之水溝蓋藏放於市場
    內東北方之樹林內（肉品市場獸魂碑旁），等待適當之機會將其所竊得之水溝蓋
    運出，惟因丁○○及甲○○於失竊上開水溝蓋後調查甚急，且報警處理，丙○○
    乃於同年九月四日晚上十九時許，打電話給丁○○，向丁○○坦承其所為之竊盜
    行為，並向其表示歸還之意後，隨即於同年、月五日上午十一時許，將其所竊得
    之水溝蓋二十個運至丁○○位於彰化縣埔鹽鄉○○村○○路一巷一橫巷十五號住
    處旁之雨棚內放置，再由丁○○運回上開肉品市場內之第一電宰場放置，嗣經警
    循線查出上情。
二、丙○○又承前之概括犯意，於九十四年一月二日上午九時三十分許，駕駛上開車
    牌號碼ＯＷ─二九三二號自用小貨車，至位於彰化縣溪湖鎮○○里○○路六號，
    由戊○○所經營之『清泉汽車保養廠』處，將上開自用小貨車駛入上開保養廠前
    之空地後（該保養廠僅四面設有圍牆並未設有大門），徒手竊取戊○○所有之汽
    車鋼圈二只、鋼板一片及避震器二支（總價值約三千元），得手後隨即將上開物
    品以上開ＯＷ─二九三二號自用小貨車載至溪湖鎮○○里○○路○段三七九號之
    『銓鋼企業有限公司』，以每公斤六元之價格，合計總重七十二公斤四百三十五
    元之價格，賣給不知情之該公司會計吳莊玉琴，嗣經警循線查獲。
三、案經被害人甲○○及戊○○訴由彰化縣警察局溪湖分局報告臺灣彰化地方法院檢
    察署檢察官偵查起訴及自動檢舉（乙○○部分）偵辦。
    理  由
一、訊據被告丙○○、乙○○對其等於上開時地、或單獨、或共同連續竊盜之犯罪事
    實均坦白承認，核與告訴人甲○○及戊○○之指訴及證人傅偉乘、丁○○等人證
    述被告二人竊取上開水溝蓋、證人吳莊玉琴證述被告變賣贓物等情節均大致相符
    ，並有告訴人甲○○立具之贓物認領保管單一紙及照片十四幀張附卷可相佐證，
    足認其自白與事實相符，被告犯行堪以認定，應依法予以論科。
二、核被告丙○○、乙○○所為，均係犯刑法第三百二十條第一項之普通竊盜罪。被
    告二人就犯罪事實一之犯行，具有犯意之聯絡及行為之分擔，均為共同正犯。而
    丙○○前後二次犯行，時間緊接、所犯構成要件相同，顯係基於概括犯意為之，
    應依連續犯之規定論以一罪，並依法加重其刑。又丙○○前因犯竊盜罪，經臺灣
    高等法院臺中分院以八十七年上易字第三○三七號判決改判有期徒刑十月確定，
    甫於八十八年十二月二十一日因徒刑執行完畢而出監；乙○○則因違反毒品危害
    防制條例，而經本院以九十二年度訴字第五一八號判決判處有期徒刑六月，如易
    科罰金，以三佰元折算一日確定，並於九十三年一月十二日易科罰金執行完畢，
    此有臺灣彰化地方法院檢察署被告之刑案資料查註紀錄表二份在卷可參，其於受
    有期徒刑之執行完畢後，五年以內再犯本件有期徒刑以上之罪，均為累犯，應依
    法加重其刑，丙○○之部分並遞加之。爰分別審酌被告二人犯罪之動機、目的、
    方法、手段、所得利益、所生危害，二人之前均有犯罪記錄，品行不佳，及其犯
    後將部分竊得之物品返還予被害人，且對其所為之犯行坦白承認，態度良好等一
    切情狀，分別量處如主文所示之刑，並各諭知易科罰金之折算標準，以示懲儆。
三、據上論斷，應依刑事訴訟法第四百五十二條、第二百七十三條之一第一項、第二
    百九十九條第一項前段，刑法第二十八條、第五十六條、第三百二十條第一項、
    第四十七條、第四十一條第一項前段、罰金罰鍰提高標準條例第一條前段、第二
    條，判決如主文。
本案經檢察官林裕斌到庭執行職務。
中      華      民      國    九十四    年      五      月      九      日
                                    臺灣彰化地方法院刑事第一庭
                                        法      官  葛  永  輝
右正本證明與原本無異。
如不服本判決，應於判決送達後十日內向本院提出上訴狀( 須附繕本 )。
告訴人或被害人對於判決如有不服具備理由請求檢察官上訴者，其上訴期間之計算係
以檢察官收受判決正本之日期為準。
                                        法院書記官  施  惠  卿
中      華      民      國    九十四    年      五      月      十      日
刑法第三百二十條第一項
意圖為自己或第三人不法之所有，而竊取他人之動產者，為竊盜罪，處五年以下有期
徒刑、拘役或五百元以下之罰金。
